# PT-AR-01. Formato Acta de Reunión - Estructura Base


## Acta de Reunión - Semana 1


| **LUGAR** | sena cede centro  |
| --- | --- |
| **MOTIVO DE LA REUNION** | acordar actividades para la semana  |

**PARTICIPANTES:**
| **NOMBRE**                   | **ROL**                   |
|------------------------------|---------------------------|
| Sebastian Chaparro Martinez  | Desarrollador Backend     |
| Jorge Alfredo Arismendy      | Desarrollador Backend     |
| Christian Martinez           | Desarrollador Backend     |
| Felipe Caceres               | Desarrollador Fronted     |

**ORDEN DEL DÍA:**
- Presentación de la estructura base del dashboard
- Inicio del módulo de mesas: agregar orden/pedido
- Creación de la estructura del panel de usuario
- Diseño inicial de la página de inicio

**DESARROLLO DE LA REUNIÓN:**
Se revisó la estructura inicial del dashboard y se definieron los componentes principales. Jorge inició el desarrollo del módulo de mesas, permitiendo agregar órdenes y pedidos. Sebastián trabajó en la estructura del panel de usuario y Felipe diseñó la página de inicio.

**COMPROMISOS:**
| **Actividad**                                 | **Responsable**         | **Fecha Entrega** | **Estado (Asignado/En Proceso/Terminado/Detenido)** |
|-----------------------------------------------|-------------------------|-------------------|-----------------------------------------------------|
| Creación de la estructura base del dashboard  | Christian Martínez      | 25/07/2025        | Terminado                                            |
| Inicio del módulo de mesas: agregar orden/pedido | Jorge Arismendy      | 25/07/2025        | Terminado                                            |
| Creación de la estructura del panel de usuario | Sebastián Chaparro     | 25/07/2025        | Terminado                                            |
| Diseño inicial de la página de inicio         | Felipe Caceres          | 25/07/2025        | Terminado                                            |

---


# PT-AR-01. Formato Acta de Reunión - Facturación Mesas



| **LUGAR** | sena cede centro  |
| --- | --- |
| **MOTIVO DE LA REUNION** | acordar actividades para la semana  |

**PARTICIPANTES:**
| **NOMBRE**                   | **ROL**                   |
|------------------------------|---------------------------|
| Sebastian Chaparro Martinez  | Desarrollador Backend     |
| Jorge Alfredo Arismendy      | Desarrollador Backend     |
| Christian Martinez           | Desarrollador Backend     |
| Felipe Caceres               | Desarrollador Fronted     |

**ORDEN DEL DÍA:**
- Avance en diseño y componentes del dashboard
- Integración de facturación e impresión en el módulo de mesas
- Interfaz visual del panel de usuario
- Conexión inicial de la página de inicio con el modelo de productos

**DESARROLLO DE LA REUNIÓN:**
Christian presentó los avances en el diseño y componentes del dashboard. Jorge integró la facturación e impresión en el módulo de mesas. Sebastián trabajó en la interfaz visual del panel de usuario y Felipe conectó la página de inicio con el modelo de productos.

**COMPROMISOS:**
| **Actividad**                                         | **Responsable**         | **Fecha Entrega** | **Estado (Asignado/En Proceso/Terminado/Detenido)** |
|------------------------------------------------------|-------------------------|-------------------|-----------------------------------------------------|
| Avance en diseño y componentes del dashboard          | Christian Martínez      | 01/08/2025        | Terminado                                            |
| Integración de facturación e impresión en el módulo de mesas | Jorge Arismendy | 01/08/2025        | Terminado                                            |
| Interfaz visual del panel de usuario                  | Sebastián Chaparro     | 01/08/2025        | Terminado                                            |
| Conexión inicial de la página de inicio con productos | Felipe Caceres          | 01/08/2025        | Terminado                                            |

---


# PT-AR-01. Formato Acta de Reunión - Roles y Permisos



| **LUGAR** | sena cede centro  |
| --- | --- |
| **MOTIVO DE LA REUNION** | acordar actividades para la semana  |

**PARTICIPANTES:**
| **NOMBRE**                   | **ROL**                   |
|------------------------------|---------------------------|
| Sebastian Chaparro Martinez  | Desarrollador Backend     |
| Jorge Alfredo Arismendy      | Desarrollador Backend     |
| Christian Martinez           | Desarrollador Backend     |
| Felipe Caceres               | Desarrollador Fronted     |

**ORDEN DEL DÍA:**
- Implementación del módulo de roles y gestión de permisos
- Conexión de la página de inicio con productos y pedidos
- Funciones de gestión de usuarios en el panel de usuario
- Mejora del diseño y funcionalidades de la página de inicio

**DESARROLLO DE LA REUNIÓN:**
Christian implementó el módulo de roles y la gestión de permisos. Jorge conectó la página de inicio con productos y pedidos. Sebastián añadió funciones de gestión de usuarios al panel y Felipe mejoró el diseño y funcionalidades de la página de inicio.

**COMPROMISOS:**
| **Actividad**                                               | **Responsable**         | **Fecha Entrega** | **Estado (Asignado/En Proceso/Terminado/Detenido)** |
|------------------------------------------------------------|-------------------------|-------------------|-----------------------------------------------------|
| Implementación del módulo de roles y gestión de permisos    | Christian Martínez      | 08/08/2025        | Terminado                                            |
| Conexión de la página de inicio con productos y pedidos     | Jorge Arismendy        | 08/08/2025        | Terminado                                            |
| Funciones de gestión de usuarios en el panel de usuario     | Sebastián Chaparro     | 08/08/2025        | Terminado                                            |
| Mejora del diseño y funcionalidades de la página de inicio  | Felipe Caceres          | 08/08/2025        | Terminado                                            |

---


# PT-AR-01. Formato Acta de Reunión - Notificaciones Final



| **LUGAR** | sena cede centro  |
| --- | --- |
| **MOTIVO DE LA REUNION** | acordar actividades para la semana  |

**PARTICIPANTES:**
| **NOMBRE**                   | **ROL**                   |
|------------------------------|---------------------------|
| Sebastian Chaparro Martinez  | Desarrollador Backend     |
| Jorge Alfredo Arismendy      | Desarrollador Backend     |
| Christian Martinez           | Desarrollador Backend     |
| Felipe Caceres               | Desarrollador Fronted     |

**ORDEN DEL DÍA:**
- Mejora de estética y UX del dashboard, notificaciones y roles
- Mejora de estética y UX en el módulo de mesas y flujo de pedidos
- Mejora de estética y UX en el panel de usuario
- Mejora de estética y UX de la página de inicio

**DESARROLLO DE LA REUNIÓN:**
Christian integró el sistema de notificaciones y mejoró la estética y UX del dashboard y roles. Jorge realizó mejoras en el módulo de mesas y el flujo de pedidos. Sebastián optimizó el panel de usuario y Felipe mejoró la página de inicio.

**COMPROMISOS:**
| **Actividad**                                               | **Responsable**         | **Fecha Entrega** | **Estado (Asignado/En Proceso/Terminado/Detenido)** |
|------------------------------------------------------------|-------------------------|-------------------|-----------------------------------------------------|
| Mejora de estética y UX del dashboard, notificaciones y roles | Christian Martínez   | 15/08/2025        | Terminado                                            |
| Mejora de estética y UX en el módulo de mesas y flujo de pedidos | Jorge Arismendy    | 15/08/2025        | Terminado                                            |
| Mejora de estética y UX en el panel de usuario              | Sebastián Chaparro     | 15/08/2025        | Terminado                                            |
| Mejora de estética y UX de la página de inicio              | Felipe Caceres          | 15/08/2025        | Terminado                                            |

---


# PT-AR-01. Formato Acta de Reunión - Implementaciones Recientes (19/08/2025)

| **LUGAR** | sena cede centro  |
| --- | --- |
| **MOTIVO DE LA REUNION** | revisión de avances y nuevas implementaciones |

**PARTICIPANTES:**
| **NOMBRE**                   | **ROL**                   |
|------------------------------|---------------------------|
| Sebastian Chaparro Martinez  | Desarrollador Backend     |
| Jorge Alfredo Arismendy      | Desarrollador Backend     |
| Christian Martinez           | Desarrollador Backend     |
| Felipe Caceres               | Desarrollador Fronted     |

**ORDEN DEL DÍA:**
- Implementación de CAPTCHA local
- Inicio del módulo de gastos
- Mejoras visuales en la tienda
- Revisión de panel de usuario

**DESARROLLO DE LA REUNIÓN:**
Christian presentó la implementación del sistema CAPTCHA local para mejorar la seguridad. Jorge inició el desarrollo del módulo de gastos. Felipe realizó mejoras visuales en la tienda y Sebastián revisó el panel de usuario.

**COMPROMISOS:**
| **Actividad**                                 | **Responsable**         | **Fecha Entrega** | **Estado (Asignado/En Proceso/Terminado/Detenido)** |
|-----------------------------------------------|-------------------------|-------------------|-----------------------------------------------------|
| Implementación de CAPTCHA local               | Christian Martínez      | 19/08/2025        | Terminado                                            |
| Inicio del módulo de gastos                   | Jorge Arismendy         | 19/08/2025        | En Proceso                                           |
| Mejoras visuales en la tienda                 | Felipe Caceres          | 19/08/2025        | Terminado                                            |
| Revisión de panel de usuario                  | Sebastián Chaparro      | 19/08/2025        | Terminado                                            |

---

# PT-AR-01. Formato Acta de Reunión - Filtros y Acceso Remoto (26/08/2025)

| **LUGAR** | sena cede centro  |
| --- | --- |
| **MOTIVO DE LA REUNION** | seguimiento de avances y nuevas funcionalidades |

**PARTICIPANTES:**
| **NOMBRE**                   | **ROL**                   |
|------------------------------|---------------------------|
| Sebastian Chaparro Martinez  | Desarrollador Backend     |
| Jorge Alfredo Arismendy      | Desarrollador Backend     |
| Christian Martinez           | Desarrollador Backend     |
| Felipe Caceres               | Desarrollador Fronted     |

**ORDEN DEL DÍA:**
- Filtros por productos y categorías en la tienda
- Avance en módulo de gastos
- Pruebas de acceso al servidor local desde dispositivos móviles
- Optimización de notificaciones

**DESARROLLO DE LA REUNIÓN:**
Felipe implementó los filtros por productos y categorías en la tienda. Jorge avanzó en el módulo de gastos. Christian realizó pruebas de acceso remoto al servidor local y Sebastián optimizó el sistema de notificaciones.

**COMPROMISOS:**
| **Actividad**                                 | **Responsable**         | **Fecha Entrega** | **Estado (Asignado/En Proceso/Terminado/Detenido)** |
|-----------------------------------------------|-------------------------|-------------------|-----------------------------------------------------|
| Filtros por productos y categorías en tienda  | Felipe Caceres          | 26/08/2025        | Terminado                                            |
| Avance en módulo de gastos                    | Jorge Arismendy         | 26/08/2025        | En Proceso                                           |
| Pruebas de acceso remoto al servidor local    | Christian Martínez      | 26/08/2025        | Terminado                                            |
| Optimización de notificaciones                | Sebastián Chaparro      | 26/08/2025        | Terminado                                            |

---

# PT-AR-01. Formato Acta de Reunión - Finalización y Validaciones (02/09/2025)

| **LUGAR** | sena cede centro  |
| --- | --- |
| **MOTIVO DE LA REUNION** | cierre de ciclo de implementaciones recientes |

**PARTICIPANTES:**
| **NOMBRE**                   | **ROL**                   |
|------------------------------|---------------------------|
| Sebastian Chaparro Martinez  | Desarrollador Backend     |
| Jorge Alfredo Arismendy      | Desarrollador Backend     |
| Christian Martinez           | Desarrollador Backend     |
| Felipe Caceres               | Desarrollador Fronted     |

**ORDEN DEL DÍA:**
- Finalización de módulo de gastos
- Mejoras UX en tienda y panel de usuario
- Documentación y pruebas de CAPTCHA local
- Validación de acceso remoto al servidor

**DESARROLLO DE LA REUNIÓN:**
Jorge finalizó el módulo de gastos. Felipe y Sebastián realizaron mejoras de UX en la tienda y el panel de usuario. Christian documentó y probó el sistema CAPTCHA local y validó el acceso remoto al servidor.

**COMPROMISOS:**
| **Actividad**                                 | **Responsable**         | **Fecha Entrega** | **Estado (Asignado/En Proceso/Terminado/Detenido)** |
|-----------------------------------------------|-------------------------|-------------------|-----------------------------------------------------|
| Finalización de módulo de gastos              | Jorge Arismendy         | 02/09/2025        | Terminado                                            |
| Mejoras UX en tienda y panel de usuario       | Felipe Caceres / Sebastián Chaparro | 02/09/2025 | Terminado                                            |
| Documentación y pruebas de CAPTCHA local      | Christian Martínez      | 02/09/2025        | Terminado                                            |
| Validación de acceso remoto al servidor       | Christian Martínez      | 02/09/2025        | Terminado                                            |

---
